# 改制会计处理

提问人：丹 2018aiyaa 时间：2018-01-19 13:33:33
国企改制，评估增值部分是不是调整资本公司，母公司的个报要做处理吗？还是母公司个报不处理，仅仅是合并以后会相应的增加其他综合收益？

回答人：chenyiwei
被改制企业母公司的个别报表层面也需同样处理。
《企业会计准则解释第 2 号》第二条：企业的子公司进行公司制改制的，母公司通常应当按照《企业会计准则解释第 1 号》的相关规定确定对子公司长期股权投资的成本，该成本与长期股权投资账面价值的差额，应当调整所有者权益。

提问人：丹 2018aiyaa 时间：2018-01-19 21:49:42
那就是母公司也要，借长投，贷资本公积是吗？算哪一项呢？资本溢价？其他？

回答人：chenyiwei
其他资本公积。